【裁判字號】    99,訴更,7
【裁判日期】    991101
【裁判案由】    確認區分所有權人會議無效
【裁判全文】
臺灣臺中地方法院民事判決  99年度訴更字第7號
原      告  富豪財經大廈管理委員會
法定代理人  甲○○
訴訟代理人  丙○○
被      告  丁○○(富豪財經大廈第二屆主任委員)
訴訟代理人  乙○○
上列當事人間確認區分所有權人會議無效事件，本院於民國99年
10月18日言詞辯論終結，判決如下：
    主      文
原告之訴駁回。
訴訟費用由原告負擔。
    事實及理由
一、原告起訴主張：富豪財經大廈於民國97年7月25日由第1屆主
    任委員謝玉群擔任召集人，召開區分所有權人會議，選任管
    理委員，由該次會議選任之管理委員推選甲○○為主任委員
    ，並經臺中市西區區公所於97年10月2日以公所民字第09700
    15213號函核備在案。被告雖為富豪財經大廈區分所有權人
    之一，但非公寓大廈管理條例第25條第3項所定之區分所有
    權人會議之召集權人，詎被告於民國97年10月2日自任召集
    人，違法召開第二次區分所有權人臨時會(下稱系爭臨時會)
    ，系爭臨時會所通過有關修訂「富豪大廈規約」以及選舉管
    理委員等決議，為自始無決議之效力，爰提起本件訴訟，請
    求確認系爭臨時會選舉，因無召集權人所召集之會議決議不
    存在。
二、被告則以：富豪財經大廈於97年7月25日召開區分所有權人
    會議，選任管理委員，並由該次會議選任之管理委員推選甲
    ○○為主任委員，業於97年12月26日經鈞院以97年度訴字第
    2266號民事判決撤銷上開決議，而該次選舉程序因違反住戶
    規約，故區分所有權人請求第2屆管理委員會依法定程序重
    新召開區分所有權人臨時會議，重新改選管理委會，詎甲○
    ○置之不理，其他委員亦不願重新召開區分所有權人臨時會
    議重新改選第二屆管理委員，區分所有權人乃依公寓大廈管
    理條例第25條第2項第2款規定，推選被告為召集人，召開系
    爭臨時會，改選第二屆管理委員，並經臺中市西區區公所於
    98年1月16日以公所民字第0980000860號函核備在案，系爭
    臨時會召集程序並未違法等語置辯，請求駁回原告之訴。
三、按確認之訴非原告有即受確認判決之法律上利益者，不得提
    起。所謂即受確認判決之法律上利益，係指法律關係之存否
    不明確，原告主觀上認其在法律上之地位有不安之狀態存在
    ，且此種不安之狀態，能以確認判決將之除去者而言，若縱
    經法院判決確認，亦不能除去其不安之狀態者，即難認有受
    確認判決之法律上利益，有最高法院52年臺上字第1240號判
    例可參。依兩造所提出之系爭臨時會會議記錄所示，被告固
    於該次會議中當選管理委員，惟管理委員僅屬管理委員會之
    成員，但非管理委員會本身，依公寓大廈管理條例第36條、
    第38條之規定，公寓大廈管理委員會既執行區分所有權人會
    議決議之事項，具一定之職掌及當事人能力，要非個別委員
    所能代表或取代。是縱令原告主張被告無權召集系爭臨時會
    屬實，如經實體判決確定，並不能影響系爭臨時會決議之效
    力，則原告主觀上認其在法律上之地位有不安之狀態存在，
    此種不安之狀態，無由以本件確認判決將之除去，是難認有
    受確認判決之法律上利益。況原告於99年2月20日本院言詞
    辯論時業已自承：「丁○○做到一半就跑掉了，現在管委會
    已選出第三屆的主委」，此情核與被告所提出之富豪財經大
    廈區分所有權人第二屆會議會議紀錄、第三屆管理委員會議
    第一次管理委員會會議紀錄相符，足認被告業已卸任富豪財
    經大廈管理委員職務，則原告因被告經系爭臨時會會議選舉
    為管理委員，所致原告私法上地位不安之狀態，顯然亦已不
    存在，自無再以確認判決除去之必要，亦堪認係屬欠缺確認
    利益。
四、綜上所述，原告提起本件確認之訴，並無受確認判決之法律
    上利益。從而，原告提起本件訴訟，確認系爭臨時會決議無
    效，即屬無據，應予駁回。
據上論結，本件原告之訴為無理由，依民事訴訟法第78條，判決
如主文。
中    華    民    國    99    年    11    月    1     日
                  民事第一庭  法  官  劉正中
以上為正本係照原本作成。
如對本判決上訴，須於判決送達後20日內向本院提出上訴狀（須
附繕本）。
中    華    民    國    99    年    11    月    1     日
                              書記官

司法院資訊處製作；財團法人民間司法改革基金會備份。
